臺灣高等法院臺中分院民事判決
                                       109年度上字第77號
上  訴  人  長泓能源科技股份有限公司


法定代理人  李景雄  


訴訟代理人  邱奕賢律師                  
被 上訴 人  吳葉美媛
            廖年靖  

上  二  人
訴訟代理人  呂文正律師  
上列當事人間請求確認股東會決議不成立等事件，上訴人對於中
華民國108年12月19日臺灣臺中地方法院107年度訴字第2812號第
一審判決提起上訴，本院於110年9月29日言詞辯論終結，判決如
下：
    主      文
一、原判決廢棄。
二、被上訴人在第一審先位之訴駁回。 
三、上訴人於民國107年6月28日召開之107年股東常會所為關於
    如附表編號1第四議案㈠㈡、編號2第五議案㈠之決議應予撤銷
    。
四、被上訴人其餘備位之訴駁回。
五、第一、二審訴訟費用，由被上訴人負擔三分之二，餘由上訴
    人負擔。
    事實及理由
一、程序部分：
㈠、按當事人喪失訴訟能力或法定代理人死亡或其代理權消滅者
    ，訴訟程序在有法定代理人或得訴訟能力之本人承受其訴訟
    以前當然停止，民事訴訟法第170條定有明文。又民事訴訟
    法第168條至第172條及前條所定之承受訴訟人，於得為承受
    時，應即為承受之聲明，亦為同法第175條第1項所明定。本
    件被上訴人起訴時，上訴人之法定代理人為陳明德，於民國
    110年5月19日變更由李景雄接任上訴人之法定代理人，並聲
    明承受訴訟（本院卷第359-371頁），核與上開規定相符，
    合先敘明。
㈡、次按訴之客觀預備合併，原告先位之訴勝訴，後位之訴未受
    裁判，經被告合法上訴時，原告後位之訴即生移審之效力力
    ，上訴審認先位之訴無理由時，應就後位之訴加以裁判(最
    高法院95年度台上字第1145號判決意旨參照)。查本件被上
    訴人於原審先位之訴聲明為：確認上訴人於107年6月28日之
    107年股東常會（下稱系爭股東會）之決議不成立；備位訴
    之聲明為：系爭股東會所為關於如附表「四、承認事項㈠㈡」
    （下稱第四議案）、「五、討論事項㈠」（下稱第五議案）
    、「六、選舉事項」（下稱第六議案）之決議應予撤銷。原
    審為被上訴人先位之訴勝訴判決，上訴人聲明不服，提起上
    訴，則被上訴人備位之訴即生移審之效力，因本院審理結果
    認被上訴人之先位之訴為無理由，應就其備位之訴加以裁判
    ，併予敘明。
二、被上訴人之主張：
　　被上訴人均為上訴人公司股東，上訴人公司於民國107年6月
    28日下午2時，召開系爭股東會，被上訴人吳葉美媛當日委
    由代理人甲○○出席，被上訴人廖年靖則親自出席。惟當日出
    席股東會之受託人所提出之委託書，有未經委託人親自簽名
    ，有受法人指派出席股東會而未出具法人指派同意書，有受
    託人所代理之股數超過其本身持有股數之4倍，及逾上訴人
    已發行股份總數之百分之3等情形，違反上訴人公司章程第1
    2條、第15條及「公開發行公司出席股東會使用委託書規則
    」（下稱委託書規則）第10條第1項、第21條第1項規定，所
    代理或所逾股數不應列入出席權數，經將系爭股東會不應列
    入出席權數剔除後，當日代表已發行股份總數過半數之股東
    顯未過半，系爭股東會之決議顯不成立。縱系爭股東會出席
    權數已符合規定，惟系爭股東會進行至第四議案（「四、承
    認事項：㈠106年度營運報告書及財務報表案。㈡106年度虧損
    撥補案」）、第五議案（「五、討論事項：㈠修訂『取得或處
    分資產處理程序』案。㈡修訂『公司章程』案」，第五議案㈡部
    分屬重大決議，因出席人數不足，當天並未決議）時，吳葉
    美媛委託出席之甲○○，對出席人數未達定額且應以投票方式
    表決，已當場表示異議，惟會議主席竟宣布以鼓掌方式通過
    第四、五議案，嗣隨即辦理第六議案（「六、選舉事項：本
    公司董事及監察人選舉案。董事5人、監察人2人）董監事選
    舉並宣布選舉結果。系爭股東會之決議方法違反法令及上訴
    人章程，且代理吳葉美媛出席之甲○○已當場表明異議，自得
    依公司法第189條規定，訴請撤銷第四議案㈠㈡、第五議案㈠、
    第六議案之決議等情。爰先位聲明：確認上訴人於107年6月
    28日之系爭股東會決議不成立。備位聲明：上訴人公司系爭
    股東會所為關於第四議案㈠㈡、第五議案㈠、第六議案之決議
    應予撤銷。
三、上訴人則以：
　　被上訴人並未證明所指委託書非由委託人簽自簽名之事實，
    且委託書如非委託人親簽，或委託人授權他人代簽，仍應認
    有授與代理權，上訴人之章程及委託書規則就委託人未親自
    簽名及受託人所代理之股數超過其本身持有股數之4倍等情
    形，均未明訂違反之法律效果，且委託書縱有違反前開規則
    ，並非當然無效，依委託書規則第22條規定，所代表股數及
    所逾股數仍得計入出席股數，僅不予計算表決權數。另法人
    指派同意書並非出席股東會之法定要件，上訴人之法人股東
    指派人員出席系爭股東會時，上訴人所屬工作人員均會向法
    人股東作確認，雖因上訴人承辦人員作業疏失，致無法全數
    提出法人指派同意書，惟既有實際指派出席，自不生出席及
    表決權數無效之問題。況系爭股東會召開時，上訴人公司尚
    非公開發行公司，自無委託書規則及主管機關函釋之適用，
    被上訴人先位主張應屬無據。上訴人以鼓掌方式通過議案為
    法所允許，而代理吳葉美媛出席系爭股東會之甲○○為律師，
    深知委託書規則之規定，卻於清查人數後不斷抗爭，企圖干
    擾議事進行及誤導在場股東，其擾亂議事之行為，足已構成
    權利之濫用，自不得行使撤銷權，備位主張顯無理由等語，
    資為抗辯。
四、原審為被上訴人先位之訴勝訴之判決，上訴人不服，提起上
    訴，其上訴聲明：㈠、原判決廢棄。㈡、被上訴人在第一審之
    訴駁回。被上訴人之答辯聲明：上訴駁回。
五、兩造不爭執事項及本件爭點（見本院卷第76-77頁，格式修
    正或刪減文句，或依爭點論述順序整理內容）：
㈠、不爭執事項：
⑴、吳葉美媛、廖年靖係上訴人股東，股號為00000000、0000000
    0，分別持有10萬股、20萬股，各佔上訴人總發行股數0.081
    %、0.16%。
⑵、上訴人址設臺中市○○區○○○路0段000號00樓之0，以機械批發
    業、精密儀器批發業、精密儀器零售業等為主要營業項目。
    上訴人第4屆董事任期3年，自104年6月29日至107年6月28日
    止，董事長為陳明德。
⑶、上訴人於107年6月28日下午2時，在臺中市○○區○○路0段000號
    ，由董事長陳明德擔任召集人，以○○證券股份有限公司擔任
    股務代理機構，召開系爭股東會，議程如原證4議案手冊，
    內容包括第四議案、第五議案、第六議案。
⑷、上訴人股東出席委託書之格式如原證9，吳葉美媛委任甲○○代
    理出席系爭股東會，廖年靖親自出席股東會。而甲○○出席當
    日並有書寫發言條如原證7表明異議之意思。
⑸、系爭股東會當日會議進行過程如原證6及原證10錄音譯文，主
    席陳明德當場請甲○○查驗出席成數，甲○○查驗後向主席陳明
    德回報：「有問題的委託書有15份總股數88萬6,485股，佔
    總出席率的0.72%」等語。
⑹、上訴人以「鼓掌通過」方式通過承認事項及討論事項。上訴
    人並於系爭股東會決議後，寄發系爭股東會議事錄如原證11
    ，於第四議案㈠㈡決議結果載「經主席徵詢全體出席股東無異
    議照案承認」、第五議案㈠決議結果載「經主席徵詢全體股
    東無異議照案，照案通過」等語。
⑺、上訴人章程第12條：「股東因故不能出席股東會時，得出具
    公司印發之委託書載明授權範圍，簽名蓋章委託代理人出席
    ，其委託書之使用，除依公司法規定外，悉依主管機關頒佈
    之『公開發行公司出席委託書使用委託書規則』辦理」。上訴
    人股東會議事規則第15條第4項：「前項決議方法，係經主
    席徵詢股東意見，股東對議案無異議者，應記載『經主席徵
    詢全體出席股東無異議通過』；惟股東對議案有異議時，應
    載明採票決方式及通過表決權數與權數比例」。
⑻、原審就上訴人107年股東常會出席簽到卡原本，會同兩造於3
    次言詞辯期日進行勘驗，勘驗結果及兩造就勘驗之意見均記
    載於言詞辯論筆錄（原審卷㈠第88頁正反面、卷㈡第87-102頁
    、第357-383頁）。
㈡、爭執事項：
⑴、股東持上訴人所印製之委託書出席系爭股東會，有無委託書
    規則之適用?
⑵、系爭股東會召集當日，出席股東股數有無逾上訴人已發行總
    股數2分之1？
⑶、上訴人以鼓掌通過方式表決議案，是否有效？
⑷、吳葉美媛之代理人甲○○在場表明異議，是否有違權利濫用禁
    止原則？
六、本院之判斷：
㈠、先位之訴部分：
⑴、按公司法第174條規定，股東會之決議，除另有規定外，應有
    代表已發行股份總數過半數股東之出席，以出席股東表決權
    過半數之同意行之。股東會之決議，乃多數股東基於平行與
    協同之意思表示相互合致而成立之法律行為，如法律規定其
    決議必須有一定數額以上股份之股東出席，此一定數額以上
    股份之股東出席，為該法律行為成立之要件。欠缺此項要件
    ，股東會決議即屬不成立，尚非單純之決議方法違法問題（
    最高法院104年度台上字第817號判決要旨參照）。
⑵、經查，依上訴人章程第12條規定：「股東因故不能出席股東
    會時，得出具公司印發之委託書載明授權範圍，簽名蓋章委
    託代理人出席，其委託書之使用，除依公司法規定外，悉依
    主管機關頒佈之『公開發行公司出席股東會使用委託書規則』
    辦理」（見原審卷㈠第24頁背面）。本件上訴人雖非公開發
    行公司，惟其章程既規定「除依公司法規定外，悉依主管機
    關頒佈之『公開發行公司出席股東會使用委託書規則』辦理」
    ，則委託書規則第10條第1項前段「委託書應由委託人親自
    簽名或蓋章，並應由委託人親自填具徵求人或受託代理人姓
    名」、第21條第1項「第13條第1項受3人以上股東委託之受
    託代理人，其代理之股數除不得超過其本身持有股數之4倍
    外，亦不得超過公司已發行股份總數之百分之3」，及第22
    條第1項第7、8款規定使用委託書有違反上述規定情事者，
    其代理或超過部分之表決權不予計算之規定，於上訴人之系
    爭股東會即有適用。上訴人所印製委託書左上角之受託代理
    人姓名欄後亦緊接註明「須由委託人親自填寫，不得以蓋章
    方式代替」等文字（見原審卷㈠第31頁），與委託書規則第1
    0條第1項規定相符，於股東委託代理人到場而使用上訴人印
    製之委託書時，自有其適用，而應由委託人在委託書上簽名
    。
⑶、次查，我國雖採法人實在說而具有行為能力，惟法人之組織
    本身不能為法律行為，必須由代表機關之自然人(即法定代
    理人)代為法律行為。而法人為公司股東時指派自然人代表
    法人為股東代表出席股東會時，除上開委託書外，是否須另
    提出法人指派同意書，法無明文（僅公司法第27條第1項規
    定：政府或法人為股東時，得當選為董事或監察人。但須指
    定自然人代表行使職務。亦無須提出法人指派同意書之規定
    ）。又依上訴人之股東乙○興業股份有限公司指派人員出席
    系爭股東常會所提出之法人指派同意書（見原審卷㈠第95頁
    、第256頁）之記載，法人指派同意書之目的，僅在證明確
    係受法人指派出席股東會而已，並非法定要件。徵諸委託書
    之目的亦在股東不能出席股東會時，由股東出具作為指派代
    理人出席之證明。因此，本件上訴人之法人股東，如已出具
    委託書，記載代理出席系爭股東會之自然人，應可視為已受
    法人指派出席股東會之代表，而不須另提出法人指派同意書
    。
⑷、再查，被上訴人固主張出席系爭股東會之受託人所提出之委
    託書，有未經委託人親自簽名，有受法人指派出席股東會而
    未出具法人指派同意書，有受託人所代理之股數超過其本身
    持有股數之4倍，及逾上訴人已發行股份總數之百分之3等情
    形，於剔除上開情形之股數後，出席股數未達上訴人已發行
    股數2分之1，自不得為有效之股東會決議，並以原審108年9
    月17日、108年10月15日會同兩造當庭勘驗系爭股東會有爭
    執部分之委託書原本所製作之勘驗筆錄及彩色翻拍照片為據
    （見原審卷㈡第87-725頁）。惟依委託書規則第22條第1項第
    7、8款係規定，就違反第10條第1項、第21條規定者，所代
    之表決權或所超過之表決權不予計算，並非不計入出席股數
    。因此，本件不論係原審所認定違反委託書規則第10條第1
    項而應剔除之股數比例百分之25.3406（未親自簽名之股數
    為3,115萬1,491股，佔已發行股數1億2,293萬1,353股之比
    例為百分之25.34，計算式：00000000/000000000=0.2534，
    小數點以下第2位後4捨5入），或被上訴人主張違反委託書
    規則第21條第1項而應剔除之股數（見本院卷第329-330頁，
    代理逾4倍且占總股數百分之3以上為2,631萬5,334股，佔已
    發行股數1億2,293萬1,353股之比例為百分之21.41，計算式
    ：00000000/000000000=0.2141），均應於表決時自表決權
    數中扣除，而非自出席股數中扣除。
⑸、又查，法律行為，依法應以文字為之者，其處理權之授與，
    亦應以文字為之，民法第531條前段定有明文。本件受託出
    席股東會，雖係代理委託人為一定法律行為，惟該法律行為
    並無依法應以文字為之，因此，委託人未於委託書上親自簽
    名，並非無效。且公司法第177條第1項規定，係為便利股東
    委託他人出席而設，並非強制規定，非公開發行公司之股東
    仍可自行書寫委託書，委託他人代理出席，僅須股東確有委
    託他人代理出席之真意即足。上訴人印製之委託書第1點雖
    記載：本委託書受託人欄位須由委託人親自填寫，不得以蓋
    章方式代替等內容（見原審卷㈠第90-281頁），惟未記載違
    反之效力，尚難以在委託人未親自填寫為由，遽以否認委託
    書之委託效力。況代理權係以法律行為授與者，其授與應向
    代理人或向代理人對之為代理行為之第三人，以意思表示為
    之，民法第167條定有明文。被上訴人所指非由委託人親自
    簽名之委託書，業經受託人交付予上訴人，顯有向代理人對
    之為代理行為之上訴人為委託他人代為出席系爭股東會並代
    行股東權利之意思表示，應認已符合民法第167條規定，被
    上訴人指稱：系爭委託書之受託人欄非由委託人親自填寫，
    代理權之授與應為無效，所代表股權數應自出席權數予以剔
    除云云，亦不足採。
⑹、依上開說明，以上訴人之變更登記表之記載，上訴人已發行
    股數為1億2,293萬1,353股（見本院卷第365頁），而出席系
    爭股東會之股數為6,198萬7,107股（見原審卷㈠第49頁議事
    錄），系爭股東會之出席股數為百分之50.42（計算式：000
    00000/000000000=0.5042），符合公司法第174條規定要件
    ，系爭股東會自屬有效成立。從而，被上訴人先位主張系爭
    股東會之出席股數不足已發行股數2分之1，而訴請確認系爭
    股東會決議不成立，核屬無據，不能准許。
㈡、備位之訴部分：
⑴、按股東會之召集程序或其決議方法，違反法令或章程時，股
    東得自決議之日起30日內，訴請法院撤銷其決議，公司法第
    189條定有明文。次按股份有限公司之股東，依公司法第189
    條規定訴請撤銷股東會之決議，仍應受民法第56條第1項但
    書之限制，如已出席股東會而其對於股東會之召集程序或決
    議方法未當場表示異議者，不得為之（最高法院75年度台上
    字第594號判決要旨參照）。
⑵、經查，系爭股東會係於107年6月28日召開，吳葉美媛係於107
    年7月26日提起本件訴訟（見原審卷㈠第5頁之收件章所載）
    ，而甲○○代理吳葉美媛於107年6月28日出席系爭股東會期間
    ，於主席宣布第四、五議案採鼓掌方式表決時，曾當場表示
    異議，主張應以投票方式表決，此有兩造不爭執之錄音光碟
    （附於原審㈡證物袋）及錄音譯文附卷可佐（見原審卷㈠第44
    頁背面、第45頁正面）。而甲○○除當場對議案四、五表示異
    議外，並提出異議意旨之發言條送交主席，依該書面記載：
    「⒈針對本次會議之程序事項表示異議；⒉對承認事項一、二
    均表示異議（即議案四）；⒊對報告事項一、二均異議；⒋對
    討論事項全部異議」（見原審卷㈠第28頁）。依上開說明，
    吳葉美媛對系爭股東會之程序及決議方法，於股東會期間由
    代理人甲○○當場表示異議，並提出異議書面交與主席，核與
    公司法第189條及民法第56條第1項但書之規定相符，吳葉美
    媛提起本件撤銷系爭股東會決議之訴，自屬合法。
⑶、次按股東會之決議，除本法另有規定外，應有代表已發行股
    份總數過半數股東之出席，以出席股東表決權過半數之同意
    行之，公司法第174條定有明文，此亦為上訴人章程第15條
    所明定（見原審卷㈠第24頁背面）。因此，上訴人所召開之
    系爭股東會所作決議，即應依上開規定為之。而內政部所公
    布之會議規範第55條所列之表決方式，僅有舉手、起立、正
    反兩方分立、唱名、投票等方式，並未包括鼓掌表決。此因
    以鼓掌之方式，難以判別表決「贊成」與「反對」之投票人
    數及所代表之股份總數，通常僅於全場均「無異議」之前提
    下，方可採取此等權宜措施。且此鼓掌表決方式，於股份有
    限公司召開股東會時，因股份眾多且可能分散，恐無法判別
    「贊成」與「反對」之投票數，以致無從計算是否符合公司
    法或其他法令規定之表決權數，則以此方式作成之決議，實
    難認無重大瑕疵。次查，系爭股東會第四、五議案所列事項
    ，並非公司法第185條所定之重大事項，上訴人章程對上開
    議案亦未規定屬重大事項而須經特別表決，依上開說明，如
    附表編號1第四議案㈠㈡、編號2第五議案㈠之決議僅須依公司
    法第174條規定，由代表已發行股份總數過半數股東之出席
    ，以出席股東表決權過半數之同意行之即為已足。
⑷、再查，吳葉美媛委託出席系爭股東會之甲○○於如附表編號1第
    四議案㈠㈡、編號2第五議案㈠表決前即已表示異議，並提出異
    議書面，已如前述。而系爭股東會主席在甲○○提出異議，及
    要求將異議記載於議事錄後，除指示會務人員將甲○○趕出會
    場外，並稱：「（記載到議事錄）記你個頭」等語，無視甲
    ○○上開異議，逕行表示「剛剛那個案由一，各位有沒有異議
    ，沒有異議，我們鼓掌通過好不好」、「沒有意見我們拍手
    過好不好」、「如果各位沒有異議的話，那我們就是鼓掌讓
    它通過」（見原審卷㈠第44頁背面、第45頁正面），業據被
    上訴人提出兩造不爭執之錄音光碟及錄音譯文附卷可佐。代
    理吳葉美媛出席系爭股東會之甲○○既已於當場表示異議，則
    系爭股東會會議議事錄記載：「經主席徵詢全體股東無異議
    照案通過」，顯與事實不符。依公司法第174條之規定，如
    附表編號1第四議案㈠㈡、編號2第五議案㈠須經出席股東表決
    權過半數之同意始能為之，惟系爭股東會係採鼓掌表決之決
    議方法，當無法判別「贊成」與「反對」之投票數，而無從
    計算是否符合公司法第174條所定出席股東表決權過半數同
    意之規定，該決議方法應認有重大瑕疵。吳葉美媛主張系爭
    股東會關於如附表編號1第四議案㈠㈡、編號2第五議案㈠之決
    議方法違反法令而有重大瑕疵等語，應屬可採。
⑸、又按公司法對於股份有限公司董事、監察人選任之決議，固
    未如同法第174條所謂普通決議之規定，特設有出席股東之
    定額，惟仍應有代表已發行股份總數過半數之股東出席，始
    得選任之，僅其選任非以出席股東表決權過半數之同意行之
    ，且按股東會選任董事時，除公司章程另有規定外，每一股
    份有與應選出董事人數相同之選舉權，得集中選舉一人，或
    分配選舉數人，由所得選票代表選舉權較多者，當選為董事
    ，公司法第178條之規定，對於前項選舉權，不適用之，同
    法第198條分別定有明文。被上訴人另主張第六議案之表決
    方法，亦係違反法令，應予撤銷云云。惟查，依系爭股東會
    之議程、議事錄、董事選舉、監察人選舉開票結果紀錄及系
    爭股東會開會過程錄音譯文所示（參見原審卷㈠第15-16頁、
    第29-30頁、第45-48頁、第49頁），關於董事、監察人選舉
    均係採投票方式產生，並非以鼓掌方式產生，董事、監察人
    選舉方法並無違反法令或章程之處。而上訴人已發行股數為
    1億2,293萬1,353股，出席系爭股東會之股數為6,198萬7,10
    7股，系爭股東會之出席股數為百分之50.42，符合公司法第
    174條所定應有代表已發行股份總數過半數股東出席之要件
    。復因第六議案之決議事項為選任董監事，其決議方法依上
    訴人章程第17條並未另有規定，自應適用公司法第198條累
    積投票制之規定，上訴人所制定董監事選舉辦法第6條（見
    原審卷㈠第25頁背面）亦規定採累積投票制，而非適用公司
    法第174條後段規定之多數決。依系爭股東會議事錄之記載
    ，董事陳明德、丙○投資有限公司、李景雄、丁○○、戊○實業
    股份有限公司及監事己○○、庚○○之當選股份權數依序為6,16
    9萬2,874、5,172萬6,389、5,222萬8,382、5,061萬6,203、
    4,004萬4,503、5,177萬1,508、5,061萬5,145，均符合公司
    法第198條所訂之選舉方式。縱確有被上訴人所指不得計入
    表決權數之情形存在，因累積投票制，於投票時得集中選舉
    一人，或分配選舉數人，事後亦無法分辨各當選董事、監事
    之股權數是否有應剔除表決權數之股數，且即便全數扣除後
    ，上開董監事當選人係同額競選，當選股權數仍屬多數。此
    外，被上訴人復未舉證董事、監察人選舉方法違反法令或章
    程之事證供本院調查，應認為被上訴人關於董事、監察人選
    舉方法違反法令或章程，有得撤銷之事由云云，尚難採信。
⑹、至上訴人抗辯甲○○為律師，深知委託書規則之規定，卻於清
    查人數後不斷抗爭，足已構成權利之濫用，不得行使撤銷權
    云云。惟委託書之效力如何，兩造尚有爭執，且身為吳葉美
    媛出席系爭股東會代理人之甲○○，既已當場表示異議而不被
    會議主席接受，並將甲○○逐出議場，吳葉美媛依公司法之規
    定行使股東權利，自無權利濫用之可言，上訴人之抗辯，自
    難採信。
㈢、按股東會之召集程序或其決議方法，違反法令或章程時，股
    東得自決議之日起30日內，訴請法院撤銷其決議，公司法第
    189條定有明文。本件吳葉美媛主張系爭股東會關於如附表
    編號1第四議案㈠㈡、編號2第五議案㈠之決議方法，有違反法
    令之重大瑕疵，且對於決議有影響，既屬有據，且已於107
    年6月28日系爭股東會關於如附表編號1第四議案㈠㈡、編號2
    第五議案㈠決議成立之日起30日內即107年7月26日訴請法院
    撤銷決議，此有原審蓋於民事起訴狀之收狀章附卷可稽（見
    原審卷㈠第5頁），合於應於決議之日起30日內訴請法院撤銷
    之要件，則吳葉美媛依據公司法第189條請求撤銷系爭股東
    會如附表編號1第四議案㈠㈡、編號2第五議案㈠之決議，應為
    可採。
七、綜上所述，系爭股東會之出席股數並無違反公司法第174條
    之規定，自屬合法有效之股東會，被上訴人先位據以確認系
    爭股東會決議不成立，自無理由，不應准許。原審就上開不
    應准許部分，為上訴人敗訴之判決，自有未洽。上訴意旨指
    摘原判決不當，求予廢棄改判，為有理由，自應由本院廢棄
    改判如主文第二項所示。至吳葉美媛備位以系爭股東會如附
    表編號1第四議案㈠㈡、編號2第五議案㈠之決議方法有違反法
    令之重大瑕疵為由，依公司法第189條請求撤銷系爭股東會
    如附表編號1第四議案㈠㈡、編號2第五議案㈠所為決議，為有
    理由，應予准許；逾此部分被上訴人之備位請求，為無理由
    ，應予駁回，爰由本院判決如主文第三、四項所示。
八、本件事證已臻明確，兩造其餘之攻擊或防禦方法及所用之證
    據，經本院斟酌後，認為均不足以影響本判決之結果，爰不
    逐一論列，併此敘明。
九、據上論結，本件上訴為有理由；被上訴人備位之訴為一部有
    理由，一部無理由，判決如主文。
中　　華　　民　　國　　110 　年　　10　　月　　27　　日
                  民事第二庭    審判長法　官  楊國精
　　　　　　　　　　　      　　　　　法　官  陳正禧
　　　　　　　　　　　      　　　　　法　官  李立傑
正本係照原本作成。
如不服本判決，應於收受送達後二十日內向本院提出上訴書狀，
其未表明上訴理由者，應於提出上訴後二十日內向本院補提理由
書狀（均須按他造當事人之人數附繕本）。因疫情而遲誤不變期
間，得向法院聲請回復原狀。
上訴時應提出委任律師或具有律師資格之人之委任狀。委任有律
師資格者，另應附具律師資格證書及釋明委任人與受任人有民事
訴訟法第四百六十六條之一第一項但書或第二項所定關係之釋明
文書影本。如委任律師提起上訴者，應一併繳納上訴裁判費。
                                      書記官  李欣憲
中　　華　　民　　國　　110 　年　　10　　月　　27　　日


　　　

　　　


　　　

附表：
編號 決議事項 案由 決議情形 1 四、承認事項 ㈠本公司106年度營業報告書及財務報表案，提請承認。 鼓掌通過   ㈡本公司106年度虧損撥補案，提請承認。 鼓掌通過 2 五、討論事項 ㈠擬修訂公司「取得或處分資產處理程序」案，提請討論。 鼓掌通過   ㈡擬修訂「公司章程」案，提請討論。 未決議 3 六、選舉事項 選舉第五屆董事及監察人案。 未決議，以投票選舉方式產生